臺灣臺北地方法院交通事件裁定　　　　　　　　　　九十三年度交聲字第四七六號
　　異　議　人
　　即受處分人　甲○○
右列異議人即受處分人因違反道路交通管理處罰條例案件，對於臺北市交通事件裁決
所中華民國九十三年五月六日所為之處分（原處分案號為：北市裁三字第裁二二—Ａ
ＡＪ二０二七九三），聲明異議，本院裁定如左：
    主      文
異議駁回。
    理      由
一、按汽車迴車時，在設有禁止左轉之路段，不得迴車，道路交通安全規則第一百零
    六條第三款定有明文。再汽車駕駛人迴車時，在設有禁止左轉路段迴車者，處汽
    車駕駛人二百元以上六百元以下（新臺幣六百元以上一千八百元以下罰鍰），道
    路交通管理處罰條例第四十九條第三款定有明文；又汽車駕駛人駕駛汽車違反道
    路交通管理處罰條例第四十九條規定者，除應依該條所規定之罰鍰處罰外，並予
    記違規點數一點，道路交通管理處罰條例第六十三條第一項第一款亦有明文。
二、本件異議人即受處分人甲○○於民國九十三年二月十八日八時四十分許，駕駛車
    號六Ｔ—二０八二號自用小客車，於臺北市○○○路與寧波東街路口設有禁止左
    轉標誌之路段迴車，經臺北市政府警察局中正第二分局員警攔停，當場以掌上型
    電腦掣單舉發「在禁止左轉路段迴車」，依道路交通管理處罰條例第四十九條第
    三款規定，裁處罰鍰九百元。嗣異議人於應到案日期前提出申訴，經原處分機關
    請原舉發單位調查結果，仍認異議人有違規行為，而於九十三年五月六日依道路
    交通管理處罰條例第四十九條第三款、第六十三條第一項第一款（原漏引第一款
    ）及違反道路交通管理事件統一裁罰標準表之規定，裁處異議人罰鍰九百元，並
    記違規點數一點。
三、訊據異議人固坦承有於前揭時地左轉迴車，惟矢口否認有任何交通違規行為，辯
    稱：伊當時沿著羅斯福路走，所有的路口內側車道都有禁止左轉的標誌，就只有
    寧波東街交岔路口沒有，所以伊就左轉，該路口雖確實有掛禁止左轉的標誌，但
    標誌的位置在外側車道，非內側車道，而當時因為伊要迴轉走內側車道，只會注
    意內側車道有無禁止左轉標誌，不會注意外側車道有無云云。經查，異議人駕駛
    前開車輛確有在前揭時地違規左轉迴車乙節，業據證人即掣單舉發之員警張明亮
    於九十三年六月二十一日到庭結證稱：當時伊站在羅斯福路與寧波西街路口，看
    見異議人之車輛沿羅斯福路自南向北行駛，途經違規路口即違規迴轉，伊立即將
    該車攔停，並將禁止左轉的標誌指給異議人看，然後依法舉發等語明確。又羅斯
    福路與寧波東街口號誌桿上，確實設有「禁止左轉」標誌，亦有卷附照片一幀可
    稽，復為異議人所不爭執；縱然該標誌係懸掛在外側車道處，但行駛內側車道之
    車輛亦應一體遵守，異議人只注意內側車道之標誌而未注意外側車道者，乃一己
    之疏失，要不得以此免責，其上開所辯，尚不可採。本件事證明確，異議人之違
    規行為至堪認定。
四、綜上所述，異議人於前揭時地在禁止左轉路段迴車之違規事實，洵堪認定，是原
    處分機關依道路交通管理處罰條例第四十九條第三款、第六十三條第一項第一款
    （原漏引第一款）之規定，裁處異議人罰鍰九百元，並記違規點數一點，核無違
    誤，本件異議為無理由，應予駁回。
據上論斷，應依道路交通案件處理辦法第十九條，裁定如主文。
中　　　華　　　民　　　國　　九十三　　年　　　七　　　月　　二十七　　日
                                臺灣臺北地方法院交通法庭
                                    法  官  歐陽漢菁
右正本證明與原本無異。
如不服本裁定，應於裁定送達後五日內向本院提出抗告狀。
                                    書記官  沈 芳 君
中　　　華　　　民　　　國　　九十三　　年　　　七　　　月　　二十九　　日
